臺灣士林地方法院民事判決　　　　　　　 95年度訴字第666號
原　　　告　寶山建設股份有限公司
法定代理人　丙○○
訴訟代理人　趙偉程律師
被　　　告　戊○○○
訴訟代理人　丁○○
被　　　告　乙○○
前二　被告　蕭蒼澤律師
訴訟代理人
被　　　告　甲○○
上列當事人間遷讓房屋等事件，本院於民國96年2 月7 日言詞辯
論終結，判決如下：
    主  文
一被告乙○○、甲○○、戊○○○應自坐落台北市○○區○○段
  三小段第六○○地號如附圖所示Α部分（面積五○‧三三平方
  公尺），及同區○○段○○段二二八之二號土地Α1 部分（面
  積一○‧五五平方公尺）、湖山段三小段第五九八地號土地Α
  2 （面積一‧七七平方公尺）上，門牌號碼台北市○○區○○
  路二號之房屋騰空遷出，並將上開房屋返還原告。
二被告乙○○應拆除坐落台北市○○區○○段三小段第六○○地
  號土地如附圖所示Β部分（七平方公尺）棚架，被告戊○○○
  應拆除前開土地如附圖所示Ｄ部分（十八‧八一平方公尺）南
  面新建水泥牆面（含鐵門一具），並由被告乙○○、甲○○、
  戊○○○將占用前開土地如附圖所示Β、Ｄ部分騰空返還原告
  。
三被告乙○○、甲○○、戊○○○應給付原告新台幣貳萬貳仟伍
  佰伍拾貳元，及自民國九十五年七月一日起至被告返還占用之
  台北市○○區○○段三小段第六○○地號如附圖所示Ａ、Ｂ、
  Ｄ部分之日止，按月給付原告新台幣捌佰壹拾玖元。
四原告其餘之訴駁回。
五訴訟費用由被告負擔十分之三，餘由原告負擔。
六本判決第一、二項於原告分別以新台幣拾伍萬元、肆萬元為被
  告供擔保後，各得假執行；但被告乙○○、戊○○○如分別以
  新台幣肆拾萬肆仟貳佰伍拾元、壹拾貳萬玖仟零伍拾元各為
  原告供擔保，得免為假執行。
七本判決第三項前段如原告以新台幣貳仟元分別為被告乙○○、
  甲○○、戊○○○供擔保後，各得假執行；但被告乙○○、戊○○○如分別以新台幣柒仟伍佰壹拾柒元為擔保，各得免為假
  執行。本判決第三項後段原告如按月以新台幣佰元供擔保，
  各得假執行；但被告乙○○、戊○○○如分別以新台幣捌佰壹
  拾玖元為擔保，各得免為假執行。
八原告其餘假執行之聲請駁回。
    事實及理由
甲、程序方面
一、本件原告前曾訴請被告自門牌號碼台北市○○區○○路2 號
    之未辦保存登記房屋遷讓返還原告，並經本院士林簡易庭以
    89年度士簡字第1359號判決原告勝訴確定，原告業以前開確
    定判決聲請本院民事執行處執行遷讓完畢，被告於90年11月
    9 日遷讓後之91年8 、9 月間，再行占有前開房屋，為另一
    新的無權占有事實，與前訴因強制執行而終止之占有原因事
    實並非同一，自非同一訴訟，被告謂原告起訴違反一事不再
    理云云，顯屬無據。
二、本件被告甲○○經合法通知，未於言詞辯論期日到場，核無
    民事訴訟法第386 條所列各款情形，爰依原告之聲請，由其
    一造辯論而為判決。
乙、實體方面：
一、原告起訴主張：
  (一)原告為坐落台北市○○區○○段3小段第600地號土地（下稱
    ：系爭第600地號土地）所有權人，其上如附圖所示Α部分
    （面積50.33 平方公尺）及同區○○段○ ○段228-2 地號土
    地Α1 部分（面積10.55 平方公尺）、湖山段3 小段第598
    地號土地Α2 （面積1.77平方公尺）坐落有門牌號碼台北市
    北投區○○路2 號之未辦保存登記房屋（下稱：系爭房屋）
    ，係被告乙○○、甲○○於74年間所建。前因無權占用原告
    所有之系爭第600 地號土地，原告於85年間訴請拆屋還地，
    經本院判決原告勝訴確定後，原告與被告乙○○、甲○○於
    執行程序中達成和解，由原告給付被告乙○○、甲○○新台
    幣（下同）12萬元後，系爭房屋所有權即歸原告所有，並經
    雙方完成點交後由原告占有系爭房屋。雖其後被告戊○○○
    於88年11月10日破壞門鎖搬入系爭房屋，被告乙○○、甲○○亦分別於89年4 月、9 月遷入系爭房屋，但仍經本院判決
    原告勝訴確定，並經本院民事執行處以90年度執字第896 號
    於90年11月9 日解除被告占有，將系爭房屋返還原告。詎被
    告復於91年8 、9 月間再次無權占有系爭房屋。經原告多次
    促請被告等自動遷離，被告均置若罔聞。原告自被告乙○○
    、甲○○處受讓系爭房屋所有權及事實上處分權，具有合法
    之占有權能，被告於本院90年度執字第896 號執行點交完畢
    後再度無權占有系爭房屋，致原告受有莫大損害，原告自得
    依民法第767 條、第962 條、第179 條、第184 條規定訴請
    被告遷讓。
  (二)又系爭第600 地號土地除如附圖所示Α部分面積50.53 平方
    公尺部分屬系爭房屋基地外，其餘204.69平方公尺部分均經
    被告無權加以占用，於91年9 月前以浪板搭蓋如附圖所示Β
    部分棚架、於95年5 月在如附圖所示D 部分水泥建物南側新
    建含鐵門乙具之水泥牆，原告自得依民法第767 條規定，訴
    請被告拆除棚架、水泥牆及地上物，將系爭第600 地號土地
    清空返還原告。
  (三)又被告至遲自91年10月1 日起無權占用系爭房屋（62.85 平
    方公尺）、系爭土地如附圖所示Β部分（面積7 平方公尺）
    ，其中屬系爭第600 地號土地部分為57.53 平方公尺，且除
    上開部分外，至遲自95年7 月起另占用系爭第600 地號如附
    圖所示Ｄ部分（面積18.81 平方公尺），為此依不當得利、
    侵權行為法律關係，就91年10月1 日起至95年6 月30日期間
    ，請求被告連帶給付3 萬2,217 元，及自95年7 月1 日起至
    返還前揭房、地之日止，按月連帶給付原告1,171 元。
  (四)並聲明：
  1.被告應自坐落台北市○○區○○段3 小段第600 地號如附圖
    所示Α部分（面積50.33 平方公尺）及同區○○段○ ○段22
    8-2 地號土地Α1 部分（面積10.55 平方公尺）、湖山段3
    小段第598 地號土地Α2 （面積1.77平方公尺）上，門牌號
    碼台北市○○區○○路2 號之房屋騰空遷出，並將上開房屋
    返還原告。
  2.被告應拆除台北市○○區○○段第600 地號於扣除附圖所示
    Α部分後，面積204.69平方公尺之土地上棚架（如附圖Β部
    分所示）、新建水泥牆乙面（包含鐵門乙具，如附圖Ｄ之南
    側所示），並將上開土地清空返還原告。
  3.被告應連帶給付原告3 萬2,217 元，並自95年7 月1 日起至
    交還前二項土地之日止，按月連帶給付原告1,171 元。
  4.願供擔保請准宣告假執行。
二、被告甲○○未於言詞辯論期日到場，亦未提出書狀作何聲明
    或陳述。被告乙○○、戊○○○則以：原告就系爭第600地
    號之位置前已聲請強制執行在案，原告再行起訴，違反一事
    不再理。系爭房屋是被告乙○○、戊○○○一起建築，被告
    有事實上之處分權，並非無權占有。又被告所有之地上物已
    遭原告拆除，且系爭房屋係坐落在第228-2 地號土地，未坐
    落系爭第600 地號土地，原告無權請求相當租金之不當得利
    。再系爭第600 地號土地上除地上物部分外，被告僅設有一
    木框，目的在防止家犬從家中跑掉，他人亦得進入該部分土
    地。又原告應係不當取得系爭第600 地號土地所有權，且若
    非被告乙○○於74年間填補系爭第600 地號土地之大洞，該
    土地應早已流失等語資為抗辯。並聲明：(一)原告之訴駁回。
    (二)如受不利之判決，願供擔保請准宣告免為假執行。被告甲○○未於言詞辯論期日到場，亦未提出書狀作何聲明或陳述
    。
三、原告於85年間以系爭門牌號碼台北市○○區○○路 2號之未
    辦保存登記房屋無權占用系爭第 600地號土地，訴請被告乙○○、甲○○拆屋還地，經本院士林簡易庭、民事庭分別以
    86年度士簡字第497號、86年度簡上字第104號判決原告勝訴
    確定後，原告與被告乙○○、甲○○於執行程序中達成和解
    ，由原告給付被告乙○○、甲○○12萬元後，系爭房屋所有
    權即歸原告所有。雖其後被告戊○○○於88年11月10日搬入
    系爭房屋，被告乙○○、甲○○亦分別於89年4月、9月遷入
    系爭房屋，復經本院士林簡易庭以89年度士簡字第1359號判
    決原告勝訴確定，經原告據以聲請強制執行後，本院民事執
    行處於90年11月 9日解除被告占有，將系爭房屋返還原告。
    詎被告復於91年8 、9 月間再次占有系爭房屋等情，業據原
    告提出本院士林簡易庭86年度士簡字第497 號、本院86年度
    簡上字第104 號判決、和解契約書、本院士林簡易庭89年度
    士簡字第1359號判決為證，並經本院依職權調取相關民事審
    判、執行案卷（含原告92年聲請再度執行之本院92年度執字
    第1099號案卷）核閱屬實，復為被告所不爭執，自堪信為真
    實。
四、茲就原告請求分述如下：
  (一)訴請被告自門牌號碼台北市○○區○○路2號之房屋騰空遷
    出部分：
  1.按占有人，其占有被侵奪者，得請求返還其占有物，民法第
    962 條定有明文。次按無法律上之原因而受利益，致他人受
    損害者，應返還其利益，亦為民法第179 條前段所明定。占
    有為一種法律上地位，取得占有即取得受法律保護之利益，
    亦得發生占有之不當得利返還請求權。
  2.查系爭房屋經本院民事執行處90年度執字第869 號執行事件
    中，於90年11月9 日依本院士林簡易庭89年度士簡字第1359
    號判決執行遷讓點交完畢已如前述，是原告自90年11月9 日
    起即對系爭房屋有事實上管領之力而取得占有，被告於本院
    92年度執字第1099號原告再次聲請強制執行事件中陳稱在外
    賃居近1 年後再度於91年8 、9 月間遷入系爭房屋，自係侵
    奪原告就系爭房屋之占有，原告訴請被告返還占有物，自屬
    有據。又被告取得系爭房屋事實上之管領力有而受有占有之
    利益，致原告受有喪失占有之損害，且核無法律上原因，是
    原告併依民法第179 條請求被告自系爭房屋遷讓返還占有之
    利益，亦屬有據。
  3.至被告雖另辯稱：(1)系爭房屋是被告乙○○、戊○○○一起
    建築，被告有事實上之處分權，並非無權占有。(2)被告所有
    之地上物已遭原告拆除，且系爭房屋係坐落在第228-2 地號
    土地，未坐落系爭第600 地號土地；(3)被告乙○○甲○○並
    未居住系爭房屋等語為辯，惟：
  (1)按訴訟標的之法律關係，於確定之終局判決中經裁判者，當
    事人之一造以該確定判決之結果為基礎，於新訴訟用作攻擊
    防禦方法時，他造應受其既判力之拘束，不得以該確定判決
    言詞辯論終結前，所提出或得提出而未提出之其他攻擊防禦
    方法為與該確定判決意旨相反之主張，法院亦不得為反於確
    定判決意旨之裁判（最高法院著有30年上字第8 號、42年台
    上字第1306號判例資參照）。申言之，法院於將抽象之法律
    條文，經由認事用法之職權行使，以判決形式適用於具體個
    案所確定之權利義務關係，乃當事人間就該事件訴訟標的之
    具體規範，對於雙方當事人及法院均具有拘束力，當事人間
    之權利義務關係因而調整，不容當事人再為相反之爭執，法
    院更應將之作為「當事人間之法」而適用於該當事人間之後
    續訴訟（最高法院93年台上字第1736號判決意旨參照）。查
    兩造間本院士林簡易庭89年度士簡字第1359號事件已判決原
    告得依民法第767 條訴請被告自系爭房屋遷讓，原告就系爭
    房屋對被告依民法第767 條所規定之所有物返還請求權存在
    為該訴訟業經判斷之訴訟標的法律關係，被告戊○○○於本
    件訴訟主張為系爭房屋之共同起造人並非無權占有，係本院
    士林簡易庭89年度士簡字第1359號確定判決言詞辯論終結前
    所得提出之攻擊防禦方法，被告戊○○○於本件所為與該確
    定判決意旨相反之主張，依前揭說明，自無可採。
  (2)次查，原告於85年間以系爭門牌號碼台北市○○區○○路2
    號之未辦保存登記房屋無權占用系爭第600 地號土地，訴請
    被告乙○○、甲○○拆屋還地，經本院士林簡易庭、民事庭
    分別以86年度士簡字第497 號、86年度簡上字第104 號判決
    原告勝訴確定後，原告與被告乙○○、甲○○於執行程序中
    達成和解，由原告給付被告乙○○、甲○○12萬元後，系爭
    房屋所有權即歸原告所有，是前開事件判決確定後，並無拆
    除房屋之事實；至本院民事執行處90年度執字第869 號執行
    事件中係依本院士林簡易庭89年度士簡字第1359號判決執行
    遷讓點交，亦無拆除之情，被告所辯地上物已遭原告拆除云
    云，顯非事實。又系爭房屋坐落系爭第600 地號如附圖所示
    Α部分（面積50.33 平方公尺），同時占用同區○○段○ ○
    段22 8-2地號土地Α1 部分（面積10.55 平方公尺）、湖山
    段3 小段第598 地號土地Α2 （面積1.77平方公尺）等情，
    業據本院現場勘驗查明，囑託台北市士林地政事務所製有如
    附圖所示複丈成果圖在卷可稽，被告辯稱未占用系爭第600
    地號土地云云，顯屬無據。雖系爭房屋確同時占用同區○○
    段○ ○段228-2 地號土地Α1 部分（面積10.55 平方公尺）
    、湖山段3 小段第598 地號土地Α2 （面積1.77平方公尺）
    ，惟系爭房屋係一完整不可分之定著物不動產，88年11 月9
    日原告與被告乙○○、甲○○簽訂和解契約書約定所有權（
    應為事實上處分權）歸屬原告之門牌號碼台北市○○區○○
    路2 號房屋範圍，基於一物一權原則及當事人真意之探求，
    同一房屋占有系爭第600 地號以外之部分，自無從排除於前
    揭協議事實上處分權移轉範圍，本院90年度執字第869 號執
    行事件將被告遷離系爭房屋後，被告舉家遷離在外賃居，原
    告亦係當然就房屋全部而為占有，殆無疑義。至如係被告於
    90年11月9 日經本院解除占有後另行增建，因增建部分已附
    合原不動產（民法第811 條），被告亦無從單就特定部分主
    張並非無權占有，其所為前揭抗辯，自屬無據。
  (3)末查，被告乙○○於本院勘驗期日已自認系爭房屋為被告3
    人居住使用（本院卷第85頁），被告甲○○則就原告主張占
    用系爭房屋之事實，於相當時期受合法之通知，而於言詞辯
    論期日不到場，亦未提出準備書狀爭執，依法視同自認（民
    事訴訟法第280 條第3 項），被告乙○○、戊○○○再於最
    後一次言詞辯論期日爭執被告乙○○、甲○○有無占有之事
    實，然未能舉證前揭自認有何與事實不符之處，自無可採（
    民事訴訟法第279條第3項）。
  4.綜上，原告訴請被告自門牌號碼台北市○○區○○路2 號之
    房屋騰空遷出，應屬有據。又原告前揭請求既經准許，其併
    依民法第767 條、第184 條規定而為同一請求，即無審酌必
    要，附此敘明。
  (二)訴請被告清空返還系爭第600地號土地部分：
  1.按所有人對於無權占有或侵奪其所有物者，得請求返還之。
    對於妨害其所有權者，得請求除去之。有妨害其所有權之虞
    者，得請求防止之，民法第767 條定有明文。查系爭第600
    地號土地為原告所有（有土地登記謄本在卷可稽），如附圖
    所示Β部分（7 平方公尺）搭蓋有棚架地上物、Ｄ部分（
    18.81 平方公尺）則為水泥建物，Β部分棚架係被告乙○○
    所搭蓋，係供被告等晾衣、堆放雜物之用，Ｄ部分水泥建物
    則係被告戊○○○於95年5 月間利用廢棄建物砌牆、整修屋
    頂後完成，供被告堆放雜物之用等情，業經本院現場勘驗屬
    實，囑託台北市士林地政事務所製有如附圖所示複丈成果圖
    在卷可稽，且為被告所不爭執（見本院卷第54頁、55頁勘驗
    筆錄、第99頁言辯論筆錄）。被告前揭地上物占用原告所有
    系爭第600 地號土地，且未能舉證證明其占用有何合法權源
    ，原告訴請被告乙○○拆除如附圖所示Β部分（7 平方公尺
    ）棚架，訴請被告戊○○○拆除如附圖所示Ｄ部分（18.81
    平方公尺）南面新建水泥牆面（含鐵門一具），並請求被告
    騰空返還占用、如附圖所示Β部分（7 平方公尺）、Ｄ部分
    （18.81 平方公尺）土地，應屬有據。
  2.又被告主張原告係不當取得系爭第600 地號土地所有權，且
    若非被告乙○○於74年間填補系爭第600 地號土地之大洞，
    該土地早已流失云云。惟按依土地法所為之登記，有絕對效
    力，土地法第43條定有明文。系爭第600 地號土地於47年9
    月24日以買賣為原因辦畢所有權移轉登記為原告所有，有原
    告所提土地登記謄本在卷可稽（本院卷第13頁），依前揭規
    定，是項所有權登記應有絕對之效力，被告空言質疑原告不
    當取得系爭第600 地號土地所有權云云，難認有據。至被告
    乙○○是否曾於74年間填補系爭第600 地號土地之大洞乙節
    ，縱係實情，亦無從執為拒絕返還系爭第600 地號土地之法
    律上原因。
  3.又原告訴請被告甲○○、戊○○○拆除如附圖所示Β部分（
    7 平方公尺）棚架；訴請被告乙○○、甲○○拆除如附圖所
    示Ｄ部分（18.81 平方公尺）南面新建水泥牆面（含鐵門一
    具），因被告甲○○、戊○○○非如附圖所示Β部分棚架之
    處分權人，被告乙○○、甲○○非如附圖所示Ｄ部分（18.
    81平方公尺）新建水泥牆面（含鐵門一具）之處分權人，原
    告訴請拆除之主體應不及於前揭無處分權之被告。
  4.又除前揭Ａ、Ｂ、Ｄ部分外，原告就系爭第600 地號其餘面
    積177.88平方公尺（計算式：255.22-50.53-7-18.81=178.
    88）部分亦一併請求被告清空返還，惟：系爭土地第600 地
    號除前揭Ａ、Ｂ、Ｄ部分經被告等以地上物占有各該部分基
    地外，其餘部分均為開放空間，被告否認有占用其他部分土
    地情事，雖原告主張被告設有木門、石階，然查石階無非便
    利通行之用，舖設石階者無從認定已對相鄰接之土地有事實
    上之管領力而占有之：至所謂木門部分，被告戊○○○訴訟
    代理人稱僅為一木框，他人亦得進入（本院卷第119 頁），
    且查原告所謂木門位置為何？是否無其他路徑得進入系爭第
    600 地號土地範圍而得認被告等就空地部分亦有事實上之管
    領力？均未見原告進一步舉證以實其說，自難認原告就此所
    為請求為有理由。
  (三)訴請給付不當得利部分：
  1.按無法律上之原因而受利益，致他人受損害者，應返還其利
    益；不當得利之受領人，依其利益之性質或其他情形不能返
    還者，應償還其價額，民法第179 條、第181 條但書分別定
    有明文。又按無權占用他人之土地，可能獲得相當於租金之
    利益為社會通常之觀念，而土地所有人因此受有相當於租金
    之損害，自得依民法第179 條前段之規定，請求相當於租金
    之不當得利（最高法院61年台上字第1695號判例意旨參照）
    。再按租用基地建築房屋，其租金以不超過土地申報總價額
    年息百分之十為限，土地法第105 條、第97條規定甚明。又
    所謂土地之總價額，土地法施行法第25條規定，依法定地價
    ；而法定地價，依土地法第148 條規定，係為土地所有人依
    該法規定所申報之地價。
  2.經查：被告至遲於91年10月1日起即占用系爭第600地號土地
    如附圖所示Ａ、Ｂ部分面積合計57.53 平方公尺（本院92年
    度執字第1099號案卷92年2 月26日訊問筆錄被告陳稱於91年
    8 、9 月間返回系爭房屋），至遲於95年7 月起增加占用如
    附圖所示Ｄ部分面積18.81 平方公尺（占用面積合計76.34
    平方公尺）。系爭第600 地號土地89年7 月申報地價為每平
    方公尺800 元，93年1 月申報地價為每平方公尺1,840 元，
    另審酌系爭第600 地號位處山區，據被告稱100 公尺內有公
    車站牌，步行4 、5 分鐘可達湖山國小及附近商店（見本院
    卷第85頁勘驗筆錄），及被告利用現況不佳，是綜合審酌土
    地之位置、工商業繁榮程度、被告利用基地之經濟價值及所
    受利益等因素，本院認被告使用系爭土地不當得利之價額計
    算，應以申報地價年息百分之七計算為相當，原告主張應依
    公告現值百分之十計算，尚屬過高。
  3.據上，原告請求被告給付91年10月1 日起至95年6 月30日止
    占用系爭第600 地號土地（原告於95年12月22日言詞辯論期
    日主張本件僅請求占有土地部分之不當得利，不請求房屋占
    有部分不當得利，見本院卷第119 頁）之不當得利合計2 萬
    2,552 元，及自95年7 月1 日起至被告返還占用系爭第600
    地號如附圖所示Ａ、Ｂ、Ｄ部分之日止，按月給付原告819
    元（計算式均詳附表），均屬有據。逾前開請求金額部分，
    則不應准許。
  (四)至原告於95年12月1 日追加侵權行為法律關係，就被告占用
    土地請求連帶賠償部分：
    按非給付不當得利之類型，所謂受利益致他人受損害，係指
    取得權益（財貨）內容應歸屬他人之利益即可成立。然侵權
    行為所謂之損害，包含所受損害及所失利益，且依通常情形
    ，或依已定之計劃、設備或其他特別情事，可得預期之利益
    ，視為所失利益（民法第216 條規定參照）。本件被告不法
    占用原告所有之土地而侵害原告之所有權固堪認定，然查土
    地閒置者所在多有，原告未能舉證就系爭被占用土地有何已
    定之計劃、設備或其他特別情事，存有可得預期之利益，其
    以被告共同侵權行為，訴請被告「連帶」賠償，自屬無據。
五、從而，原告本於上揭原因事實：(一)依民法第962 條、第179
    條，請求被告乙○○、甲○○、戊○○○應自坐落台北市○○區○○段3 小段第600 地號如附圖所示Α部分（面積50.
    33平方公尺）及同區○○段○ ○段228-2 地號土地Α1 部分
    （面積10.55 平方公尺）、湖山段3 小段第598 地號土地Α
    2 （面積1.77平方公尺）上，門牌號碼台北市○○區○○路
    2 號之房屋騰空遷出，並將上開房屋返還原告。(二)依民法第
    767 條規定，訴請被告乙○○拆除如附圖所示Β部分（7 平
    方公尺）棚架，訴請被告戊○○○拆除如附圖所示Ｄ部分（
    18.81 平方公尺）南面新建水泥牆面（含鐵門一具），並請
    求被告騰空返還占用、如附圖所示Β部分（7 平方公尺）、
    Ｄ部分（18.81 平方公尺）土地。(三)依民法第179 條規定，
    訴請被告給付2 萬2,552 元，及自95年7 月1 日起至被告返
    還占用系爭第600 地號如附圖所示Ａ、Ｂ、Ｄ部分之日止，
    按月給付原告819 元，為有理由，應予准許。逾上述部分之
    請求，則為無理由，應予駁回。
六、兩造陳明願供擔保，聲請宣告假執行或免為假執行，經核原
    告勝訴部分，合於法律規定，爰分別酌定相當之擔保金額宣
    告之；原告其餘假執行之聲請，因訴之駁回而失所依據，不
    予准許。
七、本件事證已臻明確，其餘兩造主張、陳述暨所提之證據，經
    審酌均與本院前揭判斷不生影響，爰不一一詳予論述，附此
    敘明。
八、據上論結，原告之訴為一部有理由，一部無理由，並依民事
    訴訟法第385 條第1 項前段、第79條、第85條第1 項前段、
    第390 條第2 項，判決如主文。
中　　華　　民　　國　　96　　年　　2 　　月　　27　　日
                  民事第二庭  法  官  王本源
以上正本證明與原本無異。
如對本判決上訴須於判決送達後20日內向本院提出上訴狀。
中　　華　　民　　國　　96　　年　　3 　　月　　7 　　日
                              書記官  陳淑女
附表：
(1)91年10月1日至92年12月31日（15個月）
  800×57.53×7%×15/12=4027（元以下四捨五入，下同）
(2)93年1月1日至95年6月30日（30個月）
  1840×57.53×7%×30/12=18525
  (1)+(2)=22552
(3)95年7月1日以後：
  1840×76.34×7%÷12=819
